【裁判字號】    97,裁,1513
【裁判日期】    970227
【裁判案由】    藥事法
【裁判全文】
最  高  行  政  法  院  裁  定
                                     97年度裁字第01513號
上  訴  人  甲○○
被 上訴 人  高雄市政府衛生局
代  表  人  乙○○
上列當事人間藥事法事件，上訴人不服中華民國96年9月21日高
雄高等行政法院95年度簡字第419號判決，提起上訴，本院裁定
如下：
    主  文
上訴駁回。
上訴審訴訟費用由上訴人負擔。
    理  由
一、按「對於適用簡易程序之裁判提起上訴或抗告，須經最高行
    政法院之許可。前項許可，以訴訟事件所涉及之法律見解具
    有原則性者為限。」行政訴訟法第235條定有明文。所謂訴
    訟事件所涉及之法律見解具有原則性，係指該事件所涉及之
    法律問題意義重大，而有加以闡釋之必要情形而言，如對於
    行政命令是否牴觸法律所為之判斷，或就同類事件所表示之
    法律見解與其他高等行政法院所表示之見解互相牴觸，有由
    本院統一法律上意見或確認其意見之必要情形屬之。
二、上訴意旨略謂：(一)、按被上訴人民國95年4月25日在其「高
    雄市政府衛生局談話筆錄」所載內容，均係指上訴人管制藥
    品之相關簿冊、單據及處方箋未保存5年。故由談話筆錄之
    內容可知，被上訴人所指的處方箋，應係指管制藥品專用處
    方箋。(二)、上訴人並未調劑第1級至第3級之管制藥品及持有
    並保存該「管制藥品專用處方箋」，但被上訴人卻在「管制
    藥品實地稽核現場記錄表」及「高雄市政府衛生局談話筆錄
    」中記載，上訴人之相關簿冊、單據、處方箋未依規定保存
    5年，被上訴人誤導上訴人，讓上訴人以為自己所持有的處
    方箋就是「管制藥品專用處方箋」，並且未保存5年，導致
    上訴人在該「管制藥品實地稽核現場記錄表」及「現場記錄
    表及談話筆錄」上簽名，坦承違規，被上訴人以上訴人違反
    管制藥品管理條例第32條規定，管制藥品專用處方箋，未保
    存5年為由，處以新台幣6萬元罰鍰。被上訴人所指的處方箋
    應係指「管制藥品專用處方箋」。事實上，上訴人並未調劑
    第1級至第3級的管制藥品，何來保存該「管制藥品專用處方
    箋」5年供被上訴人憑辦？(三)、被上訴人對於違反同一行政
    義務之行為，且同時符合數個行政秩序罰構成要件者，竟然
    前有95年4月28日指控上訴人違反管制藥品管理條例第32 條
    管制藥品「專用處方箋」應保存5年之規定，後有95年8月4
    日指控上訴人違反藥事法第62條規定提出調劑第4級管制藥
    品之「一般處方箋」等二個不同的行政裁處，被上訴人的行
    政行為，顯有違法不當及違反比例原則等語。
三、經核本件上訴人前開所指各節，無非就原審已論駁之事項，
    以其一己之見解再事爭執，並無所涉及之法律見解，具有原
    則性之重要情事。上訴人提起上訴，不合首揭規定，不應許
    可，其上訴難謂合法，應予駁回。
四、依行政訴訟法第249條第1項前段、第104條、民事訴訟法第
    95條、第78條，裁定如主文。
中    華    民    國    97    年    2     月    27    日
                    最高行政法院第四庭
                        審判長法官  鍾  耀  光
                              法官  林  樹  埔
                              法官  姜  仁  脩
                              法官  王  德  麟
                              法官  黃  清  光
以  上  正  本  證  明  與  原  本  無  異
中    華    民    國    97    年    2     月    29    日
                              書記官  黃  淑  櫻


司法院資訊處製作；財團法人民間司法改革基金會備份。
